

\vspace{3.5em}
\noindent \begin{minipage}{\textwidth}
\stepcounter{mallinumber}
\noindent \textbf{Tüüpsõnamall \arabic{mallinumber}\,\vadja{flakku}}\\

\begin{sideways}
\begin{tabular}{l l}
muutvormimall & tunnused \\
\hline
\underline{flak}\,$\oplus$\,k\,$\oplus$\,\underline{u} & \textsc{ sg nom } \\
\underline{flak}\,$\oplus$\,\underline{u} & \textsc{ sg gen } \\
\underline{flak}\,$\oplus$\,k\,$\oplus$\,\underline{u}\,$\oplus$\,a & \textsc{ sg par } \\
\underline{flak}\,$\oplus$\,k\,$\oplus$\,\underline{u}\,$\oplus$\,sõ & \textsc{ sg ill } \\
\underline{flak}\,$\oplus$\,k\,$\oplus$\,\underline{u}\,$\oplus$\,z & \textsc{ sg ine } \\
\underline{flak}\,$\oplus$\,\underline{u}\,$\oplus$\,ss & \textsc{ sg ela } \\
\underline{flak}\,$\oplus$\,\underline{u}\,$\oplus$\,llõ & \textsc{ sg all } \\
\underline{flak}\,$\oplus$\,\underline{u}\,$\oplus$\,ll & \textsc{ sg ade } \\
\underline{flak}\,$\oplus$\,\underline{u}\,$\oplus$\,lt & \textsc{ sg abl } \\
\underline{flak}\,$\oplus$\,\underline{u}\,$\oplus$\,ssi & \textsc{ sg tra } \\
\underline{flak}\,$\oplus$\,k\,$\oplus$\,\underline{u}\,$\oplus$\,ssaa & \textsc{ sg ter } \\
\underline{flak}\,$\oplus$\,\underline{u}\,$\oplus$\,ka & \textsc{ sg com } \\
\underline{flak}\,$\oplus$\,\underline{u}\,$\oplus$\,d & \textsc{ pl nom } \\
\underline{flak}\,$\oplus$\,k\,$\oplus$\,\underline{u}\,$\oplus$\,jõ & \textsc{ pl gen } \\
\underline{flak}\,$\oplus$\,k\,$\oplus$\,\underline{u}\,$\oplus$\,it & \textsc{ pl par } \\
\underline{flak}\,$\oplus$\,k\,$\oplus$\,\underline{u}\,$\oplus$\,isõ & \textsc{ pl ill } \\
\underline{flak}\,$\oplus$\,k\,$\oplus$\,\underline{u}\,$\oplus$\,iz & \textsc{ pl ine } \\
\underline{flak}\,$\oplus$\,k\,$\oplus$\,\underline{u}\,$\oplus$\,iss & \textsc{ pl ela } \\
\underline{flak}\,$\oplus$\,k\,$\oplus$\,\underline{u}\,$\oplus$\,illõ & \textsc{ pl all } \\
\underline{flak}\,$\oplus$\,k\,$\oplus$\,\underline{u}\,$\oplus$\,ill & \textsc{ pl ade } \\
\underline{flak}\,$\oplus$\,k\,$\oplus$\,\underline{u}\,$\oplus$\,ilt & \textsc{ pl abl } \\
\underline{flak}\,$\oplus$\,k\,$\oplus$\,\underline{u}\,$\oplus$\,issi & \textsc{ pl tra } \\
\underline{flak}\,$\oplus$\,k\,$\oplus$\,\underline{u}\,$\oplus$\,issaa & \textsc{ pl ter } \\
\underline{flak}\,$\oplus$\,k\,$\oplus$\,\underline{u}\,$\oplus$\,ika & \textsc{ pl com } \\
\end{tabular}
\end{sideways}
\captionof{table}{Tüüpsõnamall \arabic{mallinumber}\,\vadja{flakku} ekstraheeritud muutvormimallid.}
\label{tab:tüüpsõnamall-flakku}

\end{minipage}

 
\vspace{1em}
\noindent Tüüpsõnamall \vadja{flakku} hõlmab vormisõnastikus 26 lekseemi: \vadja{\underline{flak}k\underline{u}, \underline{herk}k\underline{u}, \underline{jõkilik}k\underline{o}, \underline{kak}k\underline{o}, \underline{kak}k\underline{u}, \underline{kiik}k\underline{u}, \underline{kolk}k\underline{u}, \underline{kuk}k\underline{o}, \underline{kurk}k\underline{u}, \underline{kuuzik}k\underline{o}, \underline{lepik}k\underline{o}, \underline{liivik}k\underline{o}, \underline{luik}k\underline{o}, \underline{luk}k\underline{u}, \underline{lõõk}k\underline{u}, \underline{majak}k\underline{o}, \underline{musik}k\underline{o}, \underline{mäčizik}k\underline{o}, \underline{naizik}k\underline{o}, \underline{oomnik}k\underline{o}, \underline{pettelik}k\underline{o}, \underline{rehtelkak}k\underline{u}, \underline{seuk}k\underline{o}, \underline{võrk}k\underline{o}, \underline{õzrik}k\underline{o}} ja \vadja{\underline{čerik}k\underline{o}}.
